【裁判字號】    95,易,1403
【裁判日期】    951228
【裁判案由】    竊盜
【裁判全文】
臺灣彰化地方法院刑事判決              95年度易字第1403號
公  訴  人  臺灣彰化地方法院檢察署檢察官
被      告  乙○○
上列被告因竊盜案件，經檢察官提起公訴（95年度偵字第10212
號），於本院準備程序中，被告就被訴事實為有罪之陳述，經裁
定改行簡式審判程序，本院判決如下：
    主  文
乙○○攜帶兇器踰越安全設備竊盜，累犯，處有期徒刑拾月。扣
案之塑膠手套貳副沒收。
    犯罪事實及理由
一、乙○○前於民國92年間，因違反毒品危害防制條例案件，經
    本院以92年度訴字第771 號判決判處有期徒刑11月確定，復
    於93年間，因違反毒品危害防制條例案件，經本院以93年度
    訴字第55號判決判處有期徒刑1 年確定，上開2 案接續執行
    ，於94年11月3 日假釋出監，並於95年2 月16日未經撤銷假
    釋視為執行完畢。詎其仍不知悔改，復基於意圖為自己不法
    之所有，於95年11月4 日上午8 時50分許，至彰化縣花壇鄉
    ○○村○○街345 號甲○○之住處，未經甲○○之同意，且
    為掩飾身分，雙手穿戴其所有之塑膠手套2 副（共4 個），
    由屋外踰越屬安全設備之窗戶，而無故侵入甲○○之住宅3
    樓房間內，其並在該窗戶旁拾得他人棄置而客觀上具危險性
    足供兇器使用之剪刀1 支，在甲○○住宅3 樓房間之化妝台
    抽屜內，竊取甲○○所有之項鍊3 條、戒指1 只及耳環2 對
    （價值約新台幣1 萬元）得手後，甫於離去之際，旋遭甲○
    ○察覺，並報警處理，經警當場在乙○○身上查扣前揭所竊
    得之財物（均已發還）、剪刀1 支（所有人不詳）及其所有
    供行竊所用之塑膠手套2 副，始查悉上情。
二、按除被告所犯為死刑、無期徒刑、最輕本刑為3年以上有期
    徒刑之罪或高等法院管轄第1審案件者外，於前條第1項程序
    進行中，被告先就被訴事實為有罪之陳述時，審判長得告知
    被告簡式審判程序之旨，並聽取當事人、代理人、辯護人及
    輔佐人之意見後，裁定進行簡式審判程序；除簡式審判程序
    及簡易程序案件外，第1審應行合議審判，刑事訴訟法第273
    條之1 第1 項、第284 條之1 分別定有明文。本件被告乙○
    ○所涉係死刑、無期徒刑、最輕本刑為3 年以上有期徒刑之
    罪或高等法院管轄第1 審案件以外之罪，並於本院行準備程
    序時就被訴事實為有罪之陳述，本院合議庭依前揭規定，經
    評議結果，裁定改由受命法官獨任行簡式審判程序。
三、上開事實，業據被告乙○○迭於警詢、偵查中及本院審理時
    坦承不諱，且經證人即被害人甲○○於警詢中指訴綦詳，復
    有贓物認領保管單1 紙及現場照片5 張附卷可資佐證，並有
    塑膠手套2 副及剪刀1 支扣案可資佐證，足徵被告之自白確
    與事實相符，本件事證明確，被告犯行應堪認定。
四、又按毀越門扇而入室行竊，其越入行為即屬侵入住宅，已結
    合於所犯加重竊盜之罪質中，無更行構成侵入住宅罪之理（
    最高法院27年上字第1887號判例意旨參照）。是核被告乙○
    ○所為，係犯刑法第321 條第1 項第2 款、第3 款之攜帶兇
    器踰越安全設備竊盜罪（檢察官當庭更正起訴法條為刑法第
    321 條第1 項第2 款、第3 款及刑法第306 條第1 項，惟依
    前揭說明，本件被告係攜帶兇器且踰越安全設備竊盜，其越
    入行為已結合於所犯加重竊盜之罪質中，是無更行構成侵入
    住宅罪，附此敘明）。末查被告前於92年間，因違反毒品危
    害防制條例案件，經本院以92年度訴字第771 號判決判處有
    期徒刑11月確定，復於93年間，因違反毒品危害防制條例案
    件，經本院以93年度訴字第55號判決判處有期徒刑1 年確定
    ，上開2 案接續執行，於94年11月3 日假釋出監，並於95年
    2 月16日未經撤銷假釋視為執行完畢，有臺灣高等法院被告
    前案紀錄表1 份附卷可參，其受有期徒刑之執行完畢，5 年
    以內故意再犯本件有期徒刑以上之罪，為累犯，應依刑法第
    47條第1 項規定加重其刑。爰審酌被告之素行不佳，前已有
    多次同類型之竊盜前科，本件又以攜帶兇器侵入被害人住宅
    竊盜，對於社會治安及被害人之安危造成嚴重威脅，兼衡其
    犯罪之動機、目的、手段、對被害人所生損害、竊得財物之
    數量、價值，暨犯罪後坦承犯行之態度等一切情狀，量處如
    主文所示之刑。扣案之塑膠手套2 副，係被告所有並供本案
    竊盜所用之物，業據被告供明在卷，爰依刑法第38條第1 項
    第2 款併予宣告沒收；另扣案之剪刀1 支，被告否認為其所
    有，且查無證據足認確係被告所有之物，亦非屬違禁物，故
    不併予宣告沒收。
五、據上論斷，應依刑事訴訟法第273 條之1 第1 項、第299 條
    第1 項前段、第310 條之2 、第454 條第1 項，刑法第321
    條第1 項第2 款、第3 款、第47條第1 項、第38條第1 項第
    2 款，判決如主文。
本案經檢察官張尹敏到庭執行職務。
中    華    民    國    95    年    12    月    28    日
                      刑事第二庭      法  官    郭麗萍
以上正本證明與原本無異。
如不服本判決，應於判決送達後10日內，向本院提出上訴狀（ 須
附繕本 ）。
告訴人或被害人對於判決如有不服具備理由請求檢察官上訴者，
其上訴期間之計算係以檢察官收受判決正本之日期為準。
中    華    民    國    95    年    12    月    28    日
                                      書記官    張子涵
附錄本案論罪科刑法條全文：
中華民國刑法第321條
（加重竊盜罪）
犯竊盜罪而有左列情形之一者，處 6 月以上、 5 年以下有期徒
刑：
一  於夜間侵入住宅或有人居住之建築物、船艦或隱匿其內而犯
    之者。
二  毀越門扇、牆垣或其他安全設備而犯之者。
三  攜帶兇器而犯之者。
四  結夥三人以上而犯之者。
五  乘火災、水災或其他災害之際而犯之者。
六  在車站或埠頭而犯之者。
    前項之未遂犯罰之。


司法院資訊處製作；財團法人民間司法改革基金會備份。
